【裁判字號】    89,上易,2527
【裁判日期】    891128
【裁判案由】    詐欺
【裁判全文】
臺灣高等法院臺中分院刑事判決                  八十九年度上易字第二五二七號
    上  訴  人  發竹有限公司  設彰化縣彰化市○○路○段二三七號
    即 自 訴人
    代  理  人  甲○○
    被      告  乙○○
右上訴人因被告詐欺案件，不服台灣彰化地方法院八十九年度自字第四九號，中華民
國八十九年七月二十八日第一審判決，提起上訴，本院判決如左：
      主  文
上訴駁回。
      理  由
一、本案經本院審理結果，認第一審判決並無違誤，應予維持，並引用第一審判決書
    記載之理由（如附件）。
二、上訴人即自訴人發竹有限公司上訴意旨仍執前詞，指摘原判決不當，非有理由，
    應予駁回。又嗣上訴人即自訴人如何請求被告乙○○給付貨款，係屬民事問題，
    允宜依民事法律關係尋求解決，併此敘明。
三、據上論斷，應依刑事訴訟法第三百七十三條、第三百六十八條，判決如主文。
中      華      民      國      八十九  年    十一    月    二十八    日
                                    臺灣高等法院臺中分院刑事第八庭
                                          審判長法  官  羅  得  村
                                                法  官  林  輝  煌
                                                法  官  劉  榮  服
右正本證明與原本無異。
不得上訴。
                                                書記官  林  玉  惠
中      華      民      國     八十九     年     十一     月   二十九   日
                                                                        Ｄ
臺灣彰化地方法院刑事判決                            八十九年度自字第四九號
    自  訴  人  發竹有限公司  設彰化縣彰化市○○路○段二三七號
    自訴代表人  甲○○  住同右
    自訴代理人  游進福  住同右
    被      告  乙○○  男三十二歲（民國○○○年○月○日生）
                        住台中縣豐原市○○路○段三五０巷二號
                        身分證統一編號：Ｚ000000000號
右列被告因詐欺案件，經自訴人提起自訴，本院判決如左：
    主  文
乙○○無罪。
    理      由
一、自訴意旨略以：被告乙○○因承包慶餘營造公司之工程，經由該公司工地主任陳
    善揚之介紹，於民國（下同）八十七年四月八日起至八十七年六月六日止，連續
    向自訴人購得五金材料與工具共新台幣（下同）十一萬九千一百元，詎事後未支
    付任何款項，屢經催討亦未處理，因認被告涉有詐欺罪嫌云云。
二、按犯罪事實應依證據認定之，無證據不得推定其犯罪事實，又不能證明被告犯罪
    者，應諭知無罪之判決，此於刑事訴訟法第一百五十四條及同法第三百零一條第
    一項分別定有明文。訊據被告固坦承向自訴人購貨未付款，惟堅決否認有何詐欺
    犯行，辯稱：伊承包慶餘營造公司之工程，後因該公司約二十萬元之工程款未支
    付，才無力付款，當時有請自訴代理人游進福寬限二月，並於八十七年九月十三
    日開立到期日為同年十月二十五日、面額十一萬元之本票給自訴人，惟後來慶餘
    營造公司倒閉，致伊無力付款等語。經查，被告確於前揭時地向自訴人訂貨達十
    一萬九千一百元，業據自訴代理人陳明，並有估價單影本在卷可稽，復為被告所
    不爭執，惟質之自訴代理人自承當初係因慶餘營造公司工地主地陳善揚之介紹，
    且與陳善揚很熟才信任他，而同意出售貨品予被告，被告購買之貨品均送至芬園
    鄉三三四標工地交貨，當時有同意被告延後付款，慶餘營造公司後來在八十八年
    三月間倒閉。況且，被告於八十七年九月十三日曾開立面額十一萬元之支票支付
    給自訴代理人，有該本票影本在卷可按，由此可見，自訴人當時係因慶餘營造公
    司工地主任之介紹才同意賣貨給被告，且被告當時確因承包工程之需要而訂貨，
    並將購買之貨品使用於工地，徵得自訴代理人同意延後付款後，於八十七年九月
    間仍開立十一萬元本票支付貨款，惟事後因慶餘營造公司倒閉，被告因而無法獲
    得尾款，以致無力兌現票款，尚難僅因被告未能付款之客觀事實，遽認被告於購
    買之始即有施用詐術致自訴人陷於錯誤而交付貨品之詐欺故意，是被告所為之辯
    解應可採信，本件純屬民事債務不履行之問題，核與詐欺罪之構成要件不符。此
    外復查無其他積極證據足資證明被告有何詐欺犯行，揆諸首開說明，被告犯罪不
    能證明，自應為無罪之諭知。
據上論斷，應依刑事訴訟法第三百零一條第一項，判決如主文。
中      華      民      國      八十九    年      七   月      二十八   日
      法      官  林  慧  英
右正本證明與原本無異。
如不服本判決，應於判決送達後十日內，向本院提出上訴狀（須附繕本）。
                                          法院書記官  葉  春  涼
中      華      民      國      八十九    年      八   月        三     日


司法院資訊處製作；財團法人民間司法改革基金會備份。
